【裁判字號】    98,易,906
【裁判日期】    980515
【裁判案由】    竊盜
【裁判全文】
臺灣臺北地方法院刑事判決               98年度易字第906號
公  訴  人  臺灣臺北地方法院檢察署檢察官
被      告  甲○○
                    8樓
上列被告因竊盜案件，經檢察官提起公訴（九十八年度偵字第六
０一四號），本院判決如下：
    主  文
甲○○仲踰越牆垣竊盜，累犯，處有期徒刑捌月。
    事  實
一、甲○○前於民國九十一年間因竊盜案件，經臺灣板橋地方法
    院於九十一年九月二日判處有期徒刑七月，緩刑三年確定；
    復於九十二年間因竊盜案件，經本院於九十二年三月四日以
    九十二年度易字第一七七八號判處有期徒刑五月確定；又於
    九十三年間因偽造文書及竊盜案件，經本院於九十四年四月
    二十二日以九十四年度訴字第一二三號分別判處有期徒刑二
    年、一年，應執行有期徒刑二年十月確定，上開三罪並與前
    開經撤銷緩刑之竊盜案件接續執行，甫於九十五年十月十八
    日縮短刑期假釋出監，所餘刑期附保護管束，原應於九十七
    年四月十三日保護管束期滿執行完畢，經本院依據中華民國
    九十六年罪犯減刑條例之規定，於九十七年十月二日以九十
    七年度聲減字第三四三號將甲○○於九十三年間偽造文書及
    竊盜罪予以減刑，並定應執行刑有期徒刑一年五月確定，上
    開四罪即於九十六年七月十六日執行完畢。詎仍不知悔改，
    竟意圖為自己不法之所有，於九十七年七月十二日凌晨六時
    許，前往位於臺北市○○區○○街9號1樓之臺北市私立中華
    民國婦女會總會附設托兒所，於徒手踰越該托兒所後方圍牆
    進入托兒所內後，即再踰越辦公室前落地窗上方氣窗進入辦
    公室，而自辦公室抽屜內竊取約新臺幣（下同）一萬元銅板
    現金後隨即離開現場。嗣經該托兒所總務乙○○於九十七年
    七月十二日上午上班時發覺遭竊後報警處理，經警於現場採
    集指紋送驗後，始循線查獲上情。
二、案經臺北市政府警察局萬華分局報告臺灣臺北地方法院檢察
    署檢察官偵查起訴。
    理  由
一、按被告以外之人於審判外之言詞或書面陳述，除法律有規定
    者外，不得作為證據，刑事訴訟法第一百五十九條第一項固
    定有明文。然按被告以外之人於審判外之陳述，雖不符前四
    條之規定，而經當事人於審判程序同意作為證據，法院審酌
    該言詞陳述或書面陳述作成時之情況，認為適當者，亦得為
    證據；當事人、代理人或辯護人於法院調查證據時，知有第
    一百五十九條第一項不得為證據之情形，而未於言詞辯論終
    結前聲明異議者，視為有前項之同意，同法第一百五十九條
    之五亦已明訂。本案據以認定被告甲○○犯罪事實之證據，
    部分屬於傳聞證據，惟因被告及公訴人於本院言詞辯論終結
    前，均未對於證據能力聲明異議，依刑事訴訟法第一百五十
    九條之五第一項、第二項規定，視為同意上開證據具備證據
    能力，本院審酌該等傳聞證據作成之情況，亦無違法或不當
    情事，因而認為適當，故該等傳聞證據均具備證據能力而得
    作為證據，合先敘明。
二、前揭犯罪事實，業據被告於偵查及本院訊問時均坦承不諱，
    核與證人乙○○所證：其於案發當日上午發現所保管放置於
    辦公室抽屜內共約一萬元之五十元硬幣失竊，因而報警處理
    等語相符。而本件經臺北市政府警察局萬華分局警員在案發
    當日至現場採集指紋後，送至內政部警政署刑事警察局以指
    紋特徵點比對法及指紋電腦比對法鑑定之結果，發現警員於
    該托兒所內辦公室落地窗上方窗戶框架內面所採得之指紋
    三枚，均與該局檔存被告指紋卡片之左環指或左食指、左中
    指指紋相符等情，亦有內政部警政署刑事警察局九十七年八
    月七日刑紋字第0970113877號鑑驗書、刑事現場勘察報告、
    現場圖、勘察採證同意書各一份及現場勘察照片共十四張在
    卷可資佐證，足認被告自白核與事實相符，應堪採信。是本
    件事證明確，被告犯行洵堪認定，應予依法論科。
三、核被告所為，係犯刑法第三百二十一條第一項第二款之踰越
    牆垣竊盜罪。查被告前於九十一年間因竊盜案件，經臺灣板
    橋地方法院於九十一年九月二日判處有期徒刑七月，緩刑三
    年確定；復於九十二年間因竊盜案件，經本院於九十二年三
    月四日以九十二年度易字第一七七八號判處有期徒刑五月確
    定；又於九十三年間因偽造文書及竊盜案件，經本院於九十
    四年四月二十二日以九十四年度訴字第一二三號分別判處有
    期徒刑二年、一年，應執行有期徒刑二年十月確定，上開三
    罪並與前開經撤銷緩刑之竊盜案件接續執行，甫於九十五年
    十月十八日縮短刑期假釋出監，所餘刑期附保護管束，原應
    於九十七年四月十三日保護管束期滿執行完畢，經本院依據
    中華民國九十六年罪犯減刑條例之規定，於九十七年十月二
    日以九十七年度聲減字第三四三號將甲○○於九十三年間偽
    造文書及竊盜罪予以減刑，並定應執行刑有期徒刑一年五月
    確定，上開四罪即於九十六年七月十六日執行完畢等情，有
    卷附臺灣高等法院被告前案紀錄表一份可按，其於有期徒刑
    執行完畢後，五年內故意再犯本件有期徒刑以上之罪，為累
    犯，應依法加重其刑。爰審酌被告前即有多次竊盜前科，素
    行不良，於出獄後卻不思以正當方式賺取生活所需，僅因缺
    錢花用即竊取他人物品，顯無悔改之意，且至今尚未賠償托
    兒所之損害，惟其所竊得之金額僅一萬元，又其犯後坦承犯
    行，態度尚可等一切情狀，量處如主文所示之刑，以示懲儆
    。
據上論斷，應依刑事訴訟法第第二百九十九條第一項前段，刑法
第三百二十一條第一項第二款、第四十七條，判決如主文。
本案經檢察官李彥霖到庭執行職務。
中    華    民    國    98    年    5     月    15    日
                臺灣臺北地方法院刑事第十七庭
                              法  官  劉秀君
上正本證明與原本無異。
如不服本判決應於收受送達後10日內向本院提出上訴書狀，並應
敘述具體理由；其未敘述上訴理由者，應於上訴期間屆滿後20日
內向本院補提理由書（均須按他造當事人之人數附繕本）「切勿
逕送上級法院」。告訴人或被害人如對於本判決不服者，應具備
理由請求檢察官上訴，其上訴期間之計算係以檢察官收受判決正
本之日期為準。
                              書記官  吳俊龍
中    華    民    國    98    年    5     月    15    日
附錄本案論罪科刑法條全文：
中華民國刑法第321條
（加重竊盜罪）
犯竊盜罪而有左列情形之一者，處 6 月以上、 5 年以下有期徒
刑：
一、於夜間侵入住宅或有人居住之建築物、船艦或隱匿其內而犯
    之者。
二、毀越門扇、牆垣或其他安全設備而犯之者。
三、攜帶兇器而犯之者。
四、結夥三人以上而犯之者。
五、乘火災、水災或其他災害之際而犯之者。
六、在車站或埠頭而犯之者。
前項之未遂犯罰之。


司法院資訊處製作；財團法人民間司法改革基金會備份。
